【裁判字號】    92,易,200
【裁判日期】    921031
【裁判案由】    毒品危害防制條例
【裁判全文】
臺灣苗栗地方法院刑事判決                          九十二年度易字第二００號
    公  訴  人  臺灣苗栗地方法院檢察署檢察官
    被      告  甲○○  男  四.
                        國民
右列被告因毒品危害防制條例案件，經檢察官提起公訴（九十二年度毒偵字第二二０
號、第二二一號），本院經合議庭裁定進行簡式審理程序，判決如左：
    主      文
甲○○連續施用第二級毒品，累犯，處有期徒刑捌月。
    事      實
一、甲○○前有賭博、竊盜、恐嚇及違反麻醉藥品管理條例等犯罪前科，最近一次曾
    於民國八十九年五月三十一日因違反毒品危害防制條例案件，經臺灣新竹地方法
    院判處有期徒刑六月並經確定，甫於九十一年七月十日經易科罰金執行完畢。又
    前因施用毒品案件，經臺灣高等法院臺中分院裁定送觀察、勒戒後，認無繼續施
    用毒品傾向後，經該院於八十七年九月十六日以八十七年度上易字第一八四八號
    為免刑判決，復因二犯施用第二級毒品安非他命案件，經臺灣新竹地方法院裁定
    官於八十九年二月十六日以八十九年度毒偵字第二七二號聲請簡易處刑併強制戒
    治，嗣於八十九年五月三十一日經臺灣新竹地方法院以八十九年度竹簡字第一一
    ０號判決判處有期徒刑六月確定；甲○○復於八十九年二月二十三日因保外就醫
    而停止上開強制戒治處分之執行期間，復因在保外就醫期間三犯施用第二級毒品
    安非他命案件，而於九十年三月八日接續執行上開強制戒治（後經裁定停止戒治
    並交付保護管束，並於九十一年三月七日戒治期滿），其三犯施用毒品犯行，經
    臺灣新竹地方法院檢察署檢察官於九十一年一月八日以九十一年度毒偵字第二八
    號提起公訴，嗣經臺灣新竹地方法院於九十二年二月二十七日以九十一年度訴字
    第五九號判決判處有期徒刑六月確定；詎甲○○仍不知悔改，復於法院裁定停止
    戒治交付保護管束期間，另行基於施用第二級毒品安非他命之概括犯意，自九十
    一年一月底某日起，至同年十二月中旬某日晚上某時止，在其位於苗栗縣竹南鎮
    龍鳳里四鄰山寮五二號之居處內，連續施用第二級毒品安非他命多次。嗣甲○○
    在上揭保護管束期間，先後於九十一年二月六日及同年三月六日至臺灣苗栗地方
    法院檢察署觀護人報到時，經採集其尿液送驗結果，均呈甲基安非他命陽性反應
    ，並經臺灣苗栗地方法院檢察署檢察官於九十二年三月二十六日通知甲○○至該
    署製作訊問筆錄，始查悉上情。
二、案經臺灣苗栗地方法院檢察署檢察官自動檢舉偵查起訴。
    理      由
一、右揭事實，業據被告甲○○於本院審理中坦承不諱（參見本院九十二年十月二十
    九日審判筆錄第二頁），且被告先後於九十一年二月六日及同年三月六日至臺灣
    苗栗地方法院檢察署觀護人報到時，經採集其尿液送驗結果，均呈甲基安非他命
    陽性反應等情，亦有詮昕科技股份有限公司出具之尿液檢驗報告二紙附卷可稽，
    被告施用第二級毒品安非他命之犯行，應堪認定。又被告前因施用毒品案件，經
    臺灣高等法院臺中分院裁定送觀察、勒戒後，認無繼續施用毒品傾向後，經該院
    於八十七年九月十六日以八十七年度上易字第一八四八號為免刑判決確定，復因
    二犯施用第二級毒品安非他命案件，經臺灣新竹地方法院裁定送觀察、勒戒後，
    認有繼續施用毒品之傾向，而經臺灣新竹地方法院檢察署檢察官於八十九年二月
    十六日以八十九年度毒偵字第二七二號聲請簡易處刑併強制戒治，嗣於八十九年
    五月三十一日經臺灣新竹地方法院以八十九年度竹簡字第一一０號判決判處有期
    徒刑六月確定；甲○○復於八十九年二月二十三日因保外就醫而停止上開強制戒
    治處分之執行期間，復因在保外就醫期間三犯施用第二級毒品安非他命案件，而
    於九十年三月八日接續執行上開強制戒治（後經裁定停止戒治並交付保護管束，
    並於九十一年三月七日戒治期滿），其三犯施用毒品犯行，經臺灣新竹地方法院
    檢察署檢察官於九十一年一月八日以九十一年度毒偵字第二八號提起公訴，嗣經
    臺灣新竹地方法院於九十二年二月二十七日以九十一年度訴字第五九號判決判處
    有期徒刑六月確定等情，有臺灣新竹地方法院檢察署檢察官九十一年度毒偵字第
    二八號起訴書、臺灣新竹地方法院九十一年度訴字第五九號判決影本及臺灣苗栗
    地方法院檢察署刑案資料查註紀錄表及臺灣高等法院被告全國前案紀錄表各一份
    附卷可稽，是被告上揭自白確與事實相符。從而，本件事證明確，被告四犯施用
    毒品犯行，應堪認定，應予依法論科。
二、按安非他命屬於八十七年五月二十日公布之毒品危害防制條例第二條第一項第二
    款規定之第二級毒品。核被告所為，係犯毒品危害防制條例第十條第二項之施用
    第二級毒品罪。被告施用毒品前之持有毒品行為，本應以持有論，惟持有後進而
    施用，其持有之低度行為應被施用之高度行為所吸收，故不再論以持有第二級毒
    品罪。被告先後多次施用第二級毒品安非他命之犯行，時間緊接，犯罪構成要件
    相同，顯係基於概括犯意而反覆為之，為連續犯，應依刑法第五十六條之規定，
    論以一罪，並加重其刑。又被告曾於八十九年五月三十一日因違反毒品危害防制
    條例案件，經臺灣新竹地方法院判處有期徒刑六月並經確定，甫於九十一年七月
    十日經易科罰金執行完畢，有臺灣苗栗地方法院檢察署刑案資料查註紀錄表及臺
    灣高等法院被告全國前案紀錄表各一份在卷可憑，其於有期徒刑執行完畢，五年
    內再犯本件有期徒刑以上之罪，為累犯，應依刑法第四十七條規定，遞加重其刑
    。爰審酌被告前有賭博、竊盜、恐嚇及違反麻醉藥品管理條例及毒品危害防制條
    例案件等犯罪前科，顯見其素行不佳，及前有多次施用毒品犯行、犯罪之目的、
    本件施用安非他命次數、犯後坦承部分犯行，尚知所悔悟，態度良好及檢察官具
    體求刑有期徒刑九月等一切情狀，量處如主文所示之刑，以示懲儆。
據上論斷，應依刑事訴訟法第二百七十三條之一第一項、第二百九十九條第一項前段
，毒品危害防制條例第十條第二項，刑法第十一條前段、第五十六條、第四十七條，
判決如主文。
本案經檢察官吳義聰到庭執行職務。
中      華      民      國      九十二    年      十    月    三十一    日
                                       台灣苗栗地方法院刑事第二庭
                                           法  官  吳  炳  桂
右正本證明與原本無異。
如不服本判決，應於判決送達後十日內向本院提出上訴狀（須附繕本），上訴於台灣
高等法院台中分院。
                                           書記官  張  文  玲
中      華      民      國    九十二    年      十      月    三十一    日
附錄本判決論罪科刑法條全文：
毒品危害防制條例第十條第二項：
施用第二級毒品者，處三年以下有期徒刑。


司法院資訊處製作；財團法人民間司法改革基金會備份。
